【裁判字號】    95,上易,420
【裁判日期】    950607
【裁判案由】    竊盜等
【裁判全文】
臺灣高等法院臺中分院刑事判決         95年度上易字第420號
上  訴  人  臺灣中地方法院檢察署檢察官
上  訴  人
即  被  告  丁○○
被      告  丙○○
上  一  人
選任辯護人  郭隆偉  律師
上列上訴人等因被告等竊盜等案件，不服臺灣臺中地方法院95年
度易字第126號中華民國95年3月1日第一審判決（起訴案號：臺
灣臺中地方法院檢察署94年度偵字第16841號、19104號），提起
上訴，本院判決如下：
    主  文
上訴駁回。
    事  實
一、丁○○前於民國（下同）84年間因竊盜案件，經臺灣新竹地
    方法院判處有期徒刑四月確定，於84年10月1日執行完畢（
    於本案未構成累犯），猶不知悔改，竟基於意圖為自己不法
    所有之概括犯意，先後為下列行為：(1)、緣丁○○於94年8
    月中旬某日，經臺中市邱厝北一巷12號「稅務新村」甲○○
    、其妻何玉芬、何朝武等人之住處（下稱稅務新村12號），
    見何朝武在該處搬家，即趨前向何朝武詢問是否搬家？要搬
    多久？何朝武答是，並反問丁○○是否清理廢棄物，丁○○
    回應是，並向何朝武稱如果搬好家，不要的東西就給伊等語
    ，何朝武稱待搬的差不多時，再電話通知丁○○等語，詎丁○○未得何朝武之通知，亦未經何朝武、甲○○、何玉芬等
    人之同意，竟先於同年9月2日9時至11時許某時，至稅務新
    村12號（侵入住居部分未經告訴），即持其所有客觀上足供
    兇器使用之拔釘器一支將屋內何朝武等人所有之鋁門窗、水
    龍頭、電線等物拆下，而竊取據為己有，再於同年9月2日12
    、13時許，打電話向不知情之丙○○稱有廢料要出售予丙○○，約明由丙○○駕駛車牌號碼AS－9105號自用小貨車前往
    上址載運並交貨，因丙○○不知如何前往，雙方並約在臺中
    市○○街142號丁○○住處後，再帶丙○○至稅務新村12號
    ，丙○○即向丁○○當場秤重而購買業已拆妥放置於一樓屋
    內之為何朝武所有之鋁門窗、水龍頭、電線等物，經秤重後
    ，以每公斤新臺幣（下同）36元之價格購得鋁106公斤、以
    每公斤50元購得青銅3.5公斤、以每公斤25元購得電線10 公
    斤，另並以每公斤33元購得非屬何朝武所有之白鐵9公斤，
    合計共支付丁○○4,538元。嗣丙○○於同年9月2日15時45
    分許，駕駛上開自用小貨車載上開購得物品，正欲離開臺中
    市邱厝北一巷前，適屋主甲○○於返家途中遇見，查覺丙○○所載之物上有直立式冷氣之切割孔，應係其上址之所有物
    ，察覺有異，記下車號，再返回上址後發現上情，而為警查
    獲丙○○，再經丙○○供述而查獲丁○○。(2)、丁○○又於
    94年11月14日晚間23時30分許，騎乘車牌號碼VOH－831號重
    型機車，行經臺中縣潭子鄉「慈濟醫院」工地旁，見謝溪法
    所有車上漆有車牌號碼之自用小貨車（查該車車牌號碼應為
    QH－2930，係登記於戊○○名下，惟業經戊○○出售予蔡坤
    德，蔡坤德再出售予謝溪法使用中，尚未辦理過戶）停於該
    處，車門未上鎖，其上並有地下錢莊之帆布廣告招牌（即廣
    告車），遂承上開意圖為自己不法所有之概括犯意，先將機
    車停於距該車約5百公尺處，自機車置物箱內取出長約30公
    分，客觀上足供兇器使用之十字型螺絲起子一支，以該螺絲
    起子，將駕駛座儀錶板下方塑膠殼拆開，再將紅色電線接藍
    色電線方式，發動該自用小貨車而開回，而竊取該自用小貨
    車，並將之開回上開住處，據為己有，且將車上廣告帆布棄
    置於空屋。惟該車開回後竟又無法發動，丁○○遂委請不知
    情之友人游連盛為其修理該自用小貨車及更換電門，而於同
    年11月15日20時30分許，在臺中市○區○○街與邱厝北巷口
    ，為巡邏員警發現上開2人而查獲上情，並扣得上開自用小
    貨車一部（業已發還），丁○○所有非供行竊所用之手電筒
    、鐵鎚、老虎鉗、活動扳手、剪刀、一字型螺絲起子各一支
    、圓型扳手4支、鉗子2支。
二、案經甲○○訴由臺中市警察局第二分局報請臺灣臺中地方法
    院檢察署檢察官偵查起訴。
    理  由
壹、上訴人即被告（下稱被告）丁○○部分：
一、訊據被告丁○○矢口否認上揭竊盜犯行，辯稱：事實一之(1)
    部分，是屋主何朝武有同意要給伊，因為稅捐處在8月16 日
    公告，以後還沒有搬走的東西，就當作廢棄物處理，是公告
    在他們社區的公佈欄，所以伊就去叫丙○○來買，何朝武說
    他搬走，不要的東西要給伊，伊也有向他要，當時伊沒有留
    電話給他，去現場時裡面都是亂七八糟，裡面沒有東西了，
    伊是9月2日去的，所以伊認為這些東西是他不要的。又事實
    一之(2)部分，該臺車是報廢車，因為沒有掛牌，且所掛的牌
    也不對，輪胎也不能用，所以伊認為是報廢車牽回來做資源
    回收云云。經查：
  (一)被告丁○○如事實欄一之(1)攜帶兇器竊盜部分：
  (1)業據告訴人甲○○於警詢、偵訊指訴在卷，其於偵訊即就看
    到丙○○的經過詳予指稱：記車牌下來，確認車上的東西是
    我家的，且打電話跟每個家人問有無叫人來搬東西，確認後
    才報警等語（見偵字第16841號偵查卷第11頁），又證人何
    朝武於94年8月間搬家時遇到丁○○，亦僅對被告丁○○告
    知會再打電話給被告丁○○聯絡，並未向被告丁○○表示得
    自行前往稅務新村12號拿取任何剩下未搬走之物品等情，亦
    據證人何朝武於偵訊具結證稱：「我在94年8月中旬搬家的
    時候有見過（指被告丁○○），我回家去搬東西。丁○○知
    道我們在搬家，就自己過來問，說我是不是搬家，要搬多久
    。我問丁○○是否要清理廢棄物，丁○○笑說是，他拿了一
    張名片給我。我就跟他說，等我搬家搬的差不多時，再打電
    話給他，例如鋁門窗、小冰箱、排油煙機、冷氣機可以賣。
    還沒有說要賣他，只說再打電話通知他，一星期後，我妹妹
    打電話通知我，問我是否有叫人來搬東西，我說沒有，且問
    他門鎖是否有鎖著，她說有，裡面還有我妹妹的東西」等語
    （見同上偵查卷第25頁），且證人何朝武於原審亦具結證稱
    ：「我跟他（指被告丁○○）說等我們確定搬完後，剩下的
    東西我們會再過來，如果要搬，他才能搬，後來我就沒有過
    去了。（你有無答應你還沒有回去之前，他可以去搬？）我
    沒有同意。因為裡面還有我妹妹的東西。（你有無請他來打
    掃這間房子？）沒有。我有答應我們全部搬完，不要的東西
    可以給他。沒有請他去打掃。（有無跟丁○○約定何時可以
    來搬剩下的東西？）沒有。（94年8月間你搬家之後，你說
    房子裡面有你妹妹的東西，是否是有價值的東西或是廢棄物
    品？）不是廢棄物品，我妹妹還要，有小冰箱、冷氣、鋁門
    窗，鋁門窗我們還要，我們本來是想要請人家估價，要賣」
    等語（見原審卷第57至59頁）大致相符，再參以被告丁○○
    亦於原審自承：「（你要搬那些東西，何朝武告訴你等他通
    知，你沒有等他通知，就去搬？）是。我去看該處都是廢棄
    物，門都被打開，所以我才進去搬」等語（見原審卷第60
    頁），證人何朝武既係對被告丁○○表示俟其通知，並未對
    被告丁○○表示可自行前往拿取其內物品，被告丁○○亦知
    自己應俟何朝武通知，且由查獲現場相片觀之，當日稅務新
    村二樓尚有冷氣仍裝於鋁門窗上，亦有警卷現場相片可佐，
    是被告丁○○亦應知何朝武等人尚未搬家完畢，竟未待何朝
    武或其家人之通知或同意，即於94年9月2日自行前往拆除該
    處之鋁門窗、水龍頭及電線，被告丁○○就本件何朝武並未
    同意出售之鋁門窗、水龍頭及電線等物，具為自己不法所有
    之竊盜犯意亦明。
  (2)被告丁○○雖於警詢及偵訊先辯稱：伊於94年8月至邱厝北
    一巷12號打掃，屋主叫我拆下屋內鋁門窗等值錢的東西變賣
    以抵消工錢云云（見警局卷第6頁；同上偵查卷第8頁），後
    並於原審辯稱：「何朝武說他搬走，不要的東西要給我，我
    也有向他要，當時我沒有留電話給他。我去現場時裡面都是
    亂七八糟，裡面沒有東西了，我是9月2日去的，所以我認為
    這些東西是他不要的。（你跟何朝武約好要幫他打掃？）有
    。但是還沒有約時間，我打算拆鋁門窗同時打掃，我是在9
    月2日拆鋁門窗的，我也有打掃，是在丙○○來之前我就幫
    他打掃過了。9月2日我掃廚房，不要的東西都搬出來，我也
    有掃地，早上七點我就去打掃了」云云（見原審卷第26頁）
    ，惟與證人何朝武於偵訊及原審所述均不相符，且該屋係待
    拆之國家宿舍，何朝武亦無再委請被告丁○○進行打掃之必
    要，證人何朝武與被告丁○○復無怨仇，衡情自無設詞誣陷
    被告丁○○之必要，被告丁○○未接獲何朝武稅務新村12
    二號已搬完之通知，亦未經何朝武告知何部分物品係其不要
    之物，其於94年9月2日當時，自無從認定該處所剩之物品均
    係何朝武同意任由丁○○拿取之物，是被告丁○○所辯均非
    可採。
  (二)就被告丁○○如事實欄一之(2)攜帶兇器竊盜犯行部分，業據
    被告丁○○迭次於警詢、偵訊及原審均坦承不諱（見偵字第
    19104號偵查卷第8、31頁；原審卷第29頁、聲羈卷第3頁）
    ，其中於偵訊並供稱：「看到該廣告車停在該處，上面有懸
    掛廣告牌，廣告是錢莊借錢的廣告，因為我是做資源回收的
    ，就想來作回收的物品。將機車停在約5百公尺處，拿一支
    長約30公分的十字起子去偷。（拿十字起子何用？）接線。
    門窗本來就是破的，我打開後，用十字起子把駕駛座上的儀
    板表下方的塑膠殼拆開，用紅線接藍線，發動該車，將之竊
    得。機車是我回去後，叫我太太載我去騎回來」等語（見同
    上偵查卷第31頁），於原審供稱：「該部車子是地下錢莊的
    廣告車，放在路旁，該車已經很舊了，我用接線方式去把它
    開回北興街那邊，就是我家附近。開回後，車子無法發動。
    （開該車時，有無持任何工具？）我去的時候是有帶一支十
    字型的螺絲起子。（為何要竊車？）作為代步用」等語（見
    聲羈卷第3、4頁），並據證人即車主謝溪法之職員李文忠於
    警詢陳述失竊情節在卷，及與證人即登記名義人戊○○於警
    詢陳明該車業已讓渡等情相符，復有贓物認領保管單、買賣
    同意讓渡書及查獲相片在卷可佐，足認被告丁○○之前揭自
    白與事實相符，此部分之竊盜犯行堪予認定。被告丁○○雖
    辯稱：該臺車是報廢車，因為沒有掛牌，且所掛的牌也不對
    ，輪胎也不能用，所以我認為是報廢車，所以牽回來做資源
    回收云云，而翻異前詞，惟查，該車停放於慈濟醫院工地旁
    路邊，係當廣告看板車使用，其上並有裝置廣告帆布等情，
    亦據被告於警詢、偵訊及原審多次陳明在卷，並與證人李文
    忠於警詢陳明相符，是被告於行竊時，已知悉該小貨車係他
    人所有供廣告使用之車輛，係屬正使用中之有價值之物，並
    非車主不要之車輛，從而，被告丁○○猶辯解，顯非可採，
    其行竊該車時確具為自己不法所有之意圖亦明。至被告丁○○雖否認本件係攜帶兇器行竊，惟被告丁○○於行竊時確有
    攜帶螺絲起子乙節，業據被告丁○○於偵訊及原審訊問時坦
    承不諱，亦如前述，倘非確有其事，其何須多次為上開陳述
    ，是被告丁○○上開辯解，亦非可採。被告丁○○此部分竊
    盜犯行亦堪認定。
  (三)綜上所述，本件被告丁○○竊盜犯行事證明確，其所否認與
    辯解，核屬卸責飾詞，委無可採，上揭犯行均堪認定，應依
    法論科。【按被告以外之人（包括證人、鑑定人、告訴人、
    被害人及共同被告等）於審判外之陳述雖不符刑事訴訟法第
    159條之1至之4等四條之規定，而經當事人於審判程序同意
    作為證據，法院審酌該言詞陳述或書面陳述作成時之情況，
    認為適當者，亦得為證據；當事人、代理人或辯護人於法院
    調查證據時，知有刑事訴訟法第159條第1項不得為證據之情
    形，而未於言詞辯論終結前聲明異議者，視為有前項之同意
    ，同法第159條之5定有明文。本件證人甲○○、何朝武、李
    文忠固均曾於警詢或偵查中為陳述，其性質雖屬傳聞證據，
    當事人已知上述筆錄乃傳聞證據，且均未於言詞辯論終結前
    對該等筆錄內容異議，依上開規定，是其等於警詢或偵查中
    之證言已擬制同意其有證據能力，本院審酌上開筆錄作成時
    ，較無人情施壓或干擾，亦無不當取供之情形，認為以之作
    為本案之證據亦屬適當，是其等於警詢及偵查筆錄之證言自
    具有證據能力。】。
二、按刑法第321條第1項第3款之攜帶兇器竊盜罪，係以行為人
    攜帶兇器竊盜為其加重條件，此所謂兇器，其種類並無限制
    ，凡客觀上足對人之生命、身體、安全構成威脅，具有危險
    性之兇器均屬之，且祇須行竊時攜帶此種具有危險性之兇器
    為已足，並不以攜帶之初有行兇之意圖為必要。查被告丁○○於事實欄一之(1)犯行所攜帶之鈸釘器係鐵製，長約50公分
    ，用以拆除稅務新村12號之鋁門窗等物，亦據被告丁○○於
    原審自承在卷（見原審卷第60頁），另被告丁○○為事實欄
    一之(2)犯行所持之螺絲起子，既可拆除甲○○自用小貨車駕
    駛座儀錶板下方塑膠殼，顯見上開鈸釘器、螺絲起子客觀上
    已足供為兇器甚明。是核被告丁○○如犯罪事實欄一之(1)(2)
    所為，均係犯刑法第321條第1項第3款之攜帶兇器竊盜罪；
    起訴書雖載被告如事實欄一之(1)犯行係犯刑法第320條第1項
    之普通竊盜罪嫌云云，顯係有誤，起訴法條應予變更。又被
    告丁○○上開2次攜帶兇器竊盜犯行，時間緊接，所犯構成
    要件相同，顯係基於概括犯意反覆為之，為連續犯，論以一
    罪，並依法加重其刑。原審依據上述理由，因認被告丁○○
    罪證明確，依刑事訴訟法第300條變更檢察官起訴法條，適
    用刑法第56條、第321條第1項第3款、第38條第1項第2款，
    並審酌被告丁○○年逾50，明知稅務新村12號之屋主甲○○
    、何朝武或其家人尚未搬家完畢，且何朝武並未同意其自行
    拆除及拿取屋內物品，猶自行拆卸他人屋內之鋁門窗、水龍
    頭及電線等物品而竊取之，得手後隨即變賣予不知情之丙○○，又上開物品之價值不高，所值未達5千元，再被告丁○○亦知悉事實欄一之(2)之小貨車其上載有廣告，係供廣告使
    用，竟仍予行竊，惟該小貨車之價值亦已不高，暨其2犯行
    分持拔釘器、螺絲起子等物，又其犯後態度不佳，顯無悔意
    等一切情狀，量處被告丁○○有期徒刑7月之刑。並敘明被
    告丁○○持以行竊所用之拔釘器、十字型螺絲起子各一支
    ，係其所有之物，業據被告丁○○於偵訊陳明在卷，且係被
    告供上開行竊所用之物，依法宣告沒收；再扣案之手電筒、
    鐵鎚、老虎鉗、活動扳手、剪刀各一支、圓型扳手4支、鉗
    子2支及螺絲起子一支（查該螺絲起子係一字型螺絲起子，
    非十字型螺絲起子），均非被告丁○○供犯罪所用之物，業
    據被告丁○○於偵訊及原審陳明在卷（見偵字第19104號偵
    查卷第32頁；原審聲羈卷第4頁），自不予宣告沒收。核其
    認事用法俱無不當，量刑亦稱允洽，被告丁○○猶執陳詞否
    認犯罪而提起上訴，非有理由，應駁回其上訴。
貳、被告丙○○部分：
一、公訴意旨略以：被告丙○○於94年9月2日下午，駕駛車牌號
    碼AS－9105號自用小貨車至臺中市○○○○路12號甲○○住
    處，其可預見放置於該處之鋁門窗、水龍頭（材質為青銅）
    、電線及白鐵門（查白鐵門非稅務新村12號之物品）等物，
    係屬他人失竊之來路不明之贓物，竟以縱屬贓物亦不違背其
    本意之不確定故意，以每公斤36元之價格購買，合計支付約
    4500元之代價，向同案被告丁○○購買並收受上開贓物，旋
    駕駛小貨車載上開物品離去後，復以每公斤38元之價格將上
    開物品出售予不知情之陳居財。嗣因被告丙○○於同年9月2
    日15時45分許，駕駛上開自用小貨車載上開購得物品，正欲
    離開臺中市邱厝北一巷前，適屋主甲○○於返家途中遇見，
    查覺被告丙○○所載之物上有直立式冷氣之切割孔，應係其
    上址之所有物，察覺有異，記下車號，再返回上址後發現上
    情，而為警查獲被告丙○○，因而認被告丙○○涉犯刑法第
    349條第2項之故買贓物罪嫌。
二、按犯罪事實應依證據認定之，無證據不得認定犯罪事實；又
    不能證明被告犯罪者，應諭知無罪之判決，刑事訴訟法第
    154條第2項、第301條第1項定有明文。又刑事訴訟法第161
    條已於91年2月8日修正公布，其第一項規定：「檢察官就被
    告犯罪事實，應負舉證責任，並指出證明之方法。」因此，
    檢察官對於起訴之犯罪事實，應負提出之證據及說服之實質
    舉證責任。倘其所提出之證據，不足為被告有罪之積極證明
    ，或其指出之證明方法，無從說服法院以形成被告有罪之心
    證，基於無罪推定之原則，自應為被告無罪判決之諭知。
    本件原審審判時，修正之刑事訴訟法關於舉證責任之規定，
    已經公布施行，檢察官仍未提出適合於證明犯罪事實之積極
    證據，並說明其證據方法與待證事實之關係；原審對於卷內
    訴訟資料，復已逐一剖析，參互審酌，仍無從獲得有罪之心
    證，因而維持第一審諭知無罪之判決，於法洵無違誤，最高
    法院92年臺上字第128號判例可資參照。又按事實之認定，
    應憑證據，如未能發現相當證據或證據不足以証明，自不能
    以推測或擬制之方法，以為裁判之基礎，最高法院40年臺上
    字第86號判例均著有明文。
三、公訴人認被告丙○○涉犯故買贓物犯行，無非以被告丙○○
    於偵訊自承：伊有問丁○○有沒有問題，伊是懷疑是國家的
    等語，及同案被告丁○○與被告丙○○所為於上揭時地確有
    買賣上開稅務新村12號內之何朝武等人所有之鋁門窗、水龍
    頭、電線等物品之供述為據。訊據被告丙○○堅決否認有故
    買贓物之犯行，辯稱：伊當時不知道是贓物，伊到現場是廢
    墟，丁○○都拆好了，我當場採購的鋁是106公斤、銅3.5公
    斤、電線10公斤，是丁○○在9月2日中午11點半、12點左右
    打電話給我，他說「王太太」介紹來的，要賣一些廢料給伊
    ，丁○○就跟伊約在稅捐社區，但是伊不知道地點，所以就
    約在丁○○家裡，由丁○○帶伊去，伊就跟他買廢料，是現
    場秤，伊沒有負責拆，伊跟丁○○買完，他們夫妻先走，伊
    把東西搬上車就走了等語。經查：
  (一)被告丙○○於上揭時地向丁○○購買總計鋁是106公斤、銅
    3.5公斤、電線10公斤，是被害人甲○○、何朝武等人稅務
    新村12號家中之鋁門窗、水龍頭及電線，且係當日自該處拆
    除等情，業據告訴人甲○○於警詢及偵訊指訴綦詳，並據證
    人即同案被告丁○○於偵訊陳明及原審證述在卷（見偵字第
    16841號偵查卷第26頁；原審卷第61、62頁），並有現場相
    片可佐；又當時被告丙○○並向同案被告丁○○購買白鐵門
    一片，重約9公斤，該白鐵門並非稅務新村12號之物品，亦
    據同案被告丁○○於偵訊及原審供稱：白鐵門不是何朝武的
    ，是99號的人家的等語，核與證人何朝武於偵訊證稱：白鐵
    門不是伊家的東西等語（見同上偵查卷第26頁）相符合，是
    被告丙○○當時併向丁○○所購之白鐵部分，既無被害人出
    面指證，尚無證據證明係屬他人失竊之贓物。
  (二)被告丙○○當時不知所購之鋁門窗、水龍頭及電線係屬贓物
    等情，亦可由被告丙○○堅決否認知悉所購物品係屬他人失
    竊之贓物；而將上開稅務新村12號之上開鋁門窗、水龍頭及
    電線等物品出售予丙○○之同案被告丁○○亦於偵訊及原審
    多次供稱：有告知丙○○所售物品是屋主給的等語，其中於
    原審具結證稱：「（被告丙○○到現場有無問你這些東西是
    何人的？）有。我說我向屋主討的。（丙○○去時如何問你
    這些東西是何人的？）我說我是幫人家打掃，我向屋主討的
    ，屋主給我的。（他有無問屋主是否搬走？）有。我告訴他
    屋主已經搬走了。他沒有懷疑」等語（見原審卷第62、63頁
    ），又供稱：「（丙○○知否你賣給他的東西不是你的？）
    不知道。（你有無跟丙○○說這些東西是屋主給你的？）有
    。（你是否有跟丙○○說你有權利賣他這些東西？）我說是
    幫人家打掃屋主不要的，給我的，沒有工錢」等語（見原審
    卷第27頁），不問同案被告丁○○當時告知被告丙○○之內
    容是否係謊騙被告丙○○，同案被告丁○○既確告知其係有
    權出售上開物品，被告丙○○辯稱：不知所購之物為贓物等
    語，尚非無據。雖被告丙○○於偵訊自承：「我到現場，還
    問丁○○，有沒有問題。他說沒有問題，我是懷疑是國家的
    。且問他屋主何在，他說那是沒有人住的廢區。我問他他就
    說是人家叫他拆的。他說沒問題，我就信」等語（見偵字第
    16841號卷第10頁），而表示於購買當時亦曾懷疑同案被告
    丁○○出售之物品為國家所有，然而，被告丙○○向同案被
    告丁○○所購買之稅務新村12號之鋁106公斤、青銅3.5公斤
    及電線10公斤，實則係自稅務新村12號拆下之鋁門窗、水龍
    頭、電線等物，已如前述，而上開物品，並非國家所有之物
    ，其中鋁門窗係被害人何朝武等人自行加裝之所有物，亦據
    證人何朝武於原審陳明在卷（見原審卷第59頁）；且上開鋁
    門窗、水龍頭及電線，既確從購買現場稅務新村12號之處拆
    除，衡諸常情，同案被告丁○○於現場拆除並留至出售物品
    ，亦令被告丙○○主觀上認定同案被告丁○○上開所述係經
    屋主同意給予乙節應與事實相符，足使被告丙○○確信同案
    被告丁○○係有權販售上開鋁門窗、水龍頭及電線，是被告
    丙○○並不知情所購上開物品係屬贓物，自不能因被告丙○○於購買時一度心中懷疑所購物品係屬國家所有，且經詢問
    過現場之同案被告丁○○，再經同案被告丁○○告知其係有
    權出售之人後，猶認被告丙○○具故買贓物之犯意。
  (三)被告丙○○向丁○○係以每公斤36元之價格購得鋁106公斤
    、以每公斤50元購得青銅3.5公斤、以每公斤25元購得電線
    10公斤等情，亦據被告丙○○於原審陳明在卷（見原審卷第
    24、66頁），復與同案被告丁○○於原審所供述售得金額約
    4、5千元等語大致相符（見原審卷第27頁）；而被告丙○○
    將其中之106公斤的鋁以每公斤38元出售予陳居才等情，亦
    據證人陳居才於偵訊證據在卷（見偵字第16841號卷第17 頁
    ），由鋁的部分買入賣出之價差每公斤僅有2元觀之，該價
    差不高，顯屬一般資源回收之合理利潤，此外，復查無其他
    足資證明被告丙○○明知本件所購得之物係屬贓物，而低價
    買入，高價賣出之積極證據，是被告丙○○既以一般價格向
    丁○○收購，衡情顯亦難認其係以低價購入本件物品，而可
    預見其所購買之物為贓物。
四、綜上所述，被告丙○○辯稱：購買時不知所購物品係贓物等
    語，應堪採信。本件復查無其他積極證據足資證明被告丙○○向同案被告丁○○購買本件鋁門窗、電線及水龍頭（材質
    為青銅）時，知悉所購之物係他人失竊之贓物，原審因而依
    刑事訴訟法第301條第1項前段為被告丙○○無罪之諭知，經
    核無不當。檢察官仍執陳詞以：依被告丙○○於偵訊之供詞
    ，其至少有故買贓物之不確定故意云云，惟按刑法第13條第
    2項之不確定故意係指「行為人對於構成犯罪之事實，預見
    其發生而其發生並不違背其本意者，以故意論。」，惟於本
    件被告丙○○既在向同案被告丁○○購買鋁門等物品前，向
    其查詢批物品之來源，顯然在於瞭解所欲購買之物品是否有
    合法之來源，避免購得贓物，因此購買之物品如係贓物，衡
    情將與其本意有違背，尚不能逕以不確定故買贓物刑責相繩
    ，是檢察官就被告丙○○部分之上訴亦無理由，應駁回之。
據上論斷，應依刑事訴訟法第368條，判決如主文。
本案經檢察官乙○○到庭執行職務。
中    華    民    國    95    年    6     月    7     日
               刑事第七庭  審判長法  官  林  榮  龍
                                 法  官  許  秀  芬
                                 法  官  江  錫  麟
上列正本證明與原本無異。
不得上訴。
                                 書記官  劉  建  智
中    華    民    國    95    年    6     月    8     日
附錄論罪科刑法條：
  刑法第321條第1項第3款：
  犯竊盜罪而有左列情形之一者，處6月以上、5年以下有期徒刑
  ：
  三  攜帶兇器而犯之者。
                                                      Ｆ


司法院資訊處製作；財團法人民間司法改革基金會備份。
